# 请教陈版新收入准则下付一年费用送一年免费服务的处理方式

提问人：lknick 时间：2022-09-05 17:43:40
请教陈版，公司与客户签订了 2 年的服务合同，约定了月服务费价格，并先收取了 1 年的服务费，根据双方约定，第二年服务费是免的，请问在新收入准则下该如何确认收入？

回答人：chenyiwei
如果这两年的服务内容是相同的，则相当于授予客户50%的数量折扣，即实际上是预收了 2 年的服务费，这部分预收的服务费应列入合同负债，在整个服务期（ 2 年）内摊销确认为各该年度的收入。
在编制资产负债表时，上述合同负债中将在资产负债表日后 12 个月内结转收入的部分列报为“合同负债”，超出资产负债表日后 12 个月结转收入的部分列报为“其他非流动负债”。

提问人：lknick 时间：2022-10-04 16:50:40
谢谢陈版，前述问题没有描述完整，服务费是由于客户购买了公司的商品产生的，为了让客户购买，因此在销售时双方约定，后续赠送了 1 年的服务费，并且销售商品及提供服务的是两家独立的关联法人公司，请问陈版，这种情况下该如何做账？赠送的那部分仍旧作为收入计入收服务费公司，同时销售费用计入卖商品公司吗？

回答人：chenyiwei
对于销售商品公司，应按合同总价减去结算给提供服务公司的款项确认商品销售收入，但如内部结算金额不公允的，也应按公允价值调整。

回答人：chenyiwei
赠送的服务部分，应确认为提供服务公司的收入。如果销售商品公司和提供服务公司双方的结算价格不公允的，应按公允价值调整，差额按权益*易处理。